臺灣桃園地方法院民事簡易判決
110年度壢簡字第1670號
原      告  劉名珊  

訴訟代理人  劉口永錦

被      告  陳莉緹  
            賴明祿  

上列當事人間請求遷讓房屋等事件，本院於民國111年3月29日言
詞辯論終結，判決如下：
    主    文
一、被告應連帶給付原告新臺幣120,000元，及其中新臺幣96,00
    0元自民國111年3月20日起至清償日止，按年息5％計算之利
    息。
二、原告其餘之訴駁回。
三、訴訟費用新臺幣10,240元由被告連帶負擔新臺幣1,273元，
    餘由原告負擔。
四、本判決原告勝訴部分得假執行。
五、原告其餘假執行之聲請駁回
    事實及理由
壹、程序事項
　　本件被告經合法通知，無正當理由未於言詞辯論期日到場，
    核無民事訴訟法第386 條所列各款情形，爰依原告聲請，由
    其一造辯論而為判決。
貳、實體事項
一、原告主張：被告陳莉緹於民國109 年12月22日向原告承租門
    牌號碼桃園市○○區○○○街000號4樓房屋（下稱系爭房屋），
    約定租期自110 年1月1日起至110 年12月31日止，共計1 年
    ，每月租金為新臺幣（下同）16,000 元、押租金為32,000
    元，水、電、瓦斯費用均由被告陳莉緹自行負擔，並簽立租
    賃契約（下稱系爭租約）為憑，被告賴明祿為系爭租約連帶
    保證人。詎被告陳莉緹自110年5月起未繳納租金，至租約屆
    滿時共積欠8個月租金，扣除押租金32,000元後，迄今仍積
    欠租金96,000元。而依系爭租約第4條約定，被告陳莉緹未
    給付租金則按每日100元計算滯納金，是被告陳莉緹尚應給
    付原告24,000元（計算式：100元×30日×8個月＝24,000元）
    之滯納金，另被告陳莉緹欠繳水、電、瓦斯費用計5,384元
    ，均由原告代為清償，合計被告應給付125,384元，又被告
    賴明祿應負連帶保證責任。為此，爰依系爭租約之約定、民
    法第179條規定提起本件訴訟等語。並聲明：被告應連帶給
    付原告125,384元，及自民事更正訴之聲明狀繕本送達翌日
    起至清償日止，按年息5％計算之利息。
二、被告均未於言詞辯論期日到場，亦未提出準備書狀作何聲明
    或陳述。
三、原告主張兩造成立系爭租約，租期自110年1月1日起至110年
    12月31日止，每月租金為16,000元，押租金為32,000元，被
    告陳莉緹自110年5月起即未給付租金，被告賴明祿為系爭租
    約連帶保證人等情，業據其提出系爭租約、存證信函、終止
    房屋租賃契約書各1 份附卷可證（見本院卷第7 至19頁、第
    46、47頁），經本院核閱無訛，又被告已於相當時期受合法
    通知，於言詞辯論期日不到場，亦未提出任何書狀為爭執，
    堪信原告此部分之主張為真實。
四、本院之判斷：
（一）請求積欠之租金及滯納金部分：
    1.按承租人應依約定日期，支付租金；租賃定有期限者，其
      租賃關係，於期限屆滿時消滅，民法第439條前段、第450
      條第1項分別定有明文。次按押租金之主要目的在於擔保
      承租人履行租賃債務，故租賃關係消滅後，承租人如有欠
      租或其他債務不履行時，其所交付之押租金，發生當然抵
      充之效力。而於抵充後，猶有餘額，始生返還押租金之問
      題（最高法院87年度台上字第1631號判決意旨參照）。另
      依系爭租約第4條約定：「…滯納金：承租人延遲繳納租金
      自繳款日起算第三天起，每日加收100元，單月上限計算
      日期為30天。滯納金隨隔月租金一同收取，如承租人拒絕
      支付則出租人有權由押金中抵充。」等節，有系爭租約1
      份在卷可參（見本院卷第11頁）。經查，原告主張被告陳
      莉緹於110 年5月起迄今未繳納其餘各月租金，故其於110
       年6月、7月間寄出存證信函，催告被告陳莉緹應於函到7
       日內繳納積欠之租金，逾期則終止系爭租約等情，有存
      證信函2 份可佐（見本院卷第7至10頁），且原告與被告
      賴明祿於110年11月14日另簽定終止房屋租賃契約書，此
      亦有終止房屋租賃契約書1份在卷可參（見本院卷第46頁
      ），可認原告並無繼續出租之意願，是系爭租約於110 年
      12 月31日屆滿，而被告陳莉緹自110 年5 月起即未依約
      給付租金，迄至系爭租約屆期即110 年12 月31日止，共
      計欠繳8 個月租金即128,000元（計算式：16,000元×8個
      月＝128,000元），加計上開滯納金計24,000元（計算式：
      100元×30日×8個月＝24,000元），合計被告陳莉緹積欠152
      ,000元，復扣抵被告陳莉緹承租時繳納之32,000元押租金
      ，則被告陳莉緹尚積欠租金及滯納金共計120,000元（計
      算式：152,000元－32,000元＝120,000元），則原告請求被
      告連帶給付租金、滯納金120,000元，洵屬有據。
　　2.按給付無確定期限者，債務人於債權人得請求給付時，經
      其催告而未為給付，自受催告時起，負遲延責任。其經債
      權人起訴而送達訴狀，或依督促程式送達支付命令，或為
      其他相類之行為者，與催告有同一之效力；遲延之債務，
      以支付金錢為標的者，債權人得請求依法定利率計算之遲
      延利息；應付利息之債務，其利率未經約定，亦無法律可
      據者，年息為5％，民法第229條第2項、第233條第1項前段
      、第203條分別定有明文。本件原告於言詞辯論期日中捨
      棄請求滯納金利息部分（見本院卷第55頁反面），則揆諸
      前揭規定，原告請求租金利息部分，核本件民事變更暨更
      正訴之聲明狀係於111年3月9日寄存送達被告陳莉緹、賴
      明祿，有本院送達證書2份附卷可稽（見本院卷第51、52
      頁），依民事訴訟法第152條前段規定，係於111年3月19
      日發生送達之效力，從而，原告請求租金96,000元部分，
      得請求自111 年3 月20日起至清償日止，按年息5％計算之
      利息。
（二）請求水、電、瓦斯費用部分：
　　　按當事人主張有利於己之事實者，就其事實有舉證之責任
      ，民事訴訟法第277條前段定有明文。復按民事訴訟如係
      由原告主張權利者，應先由原告負舉證之責，若原告先不
      能舉證，以證實自己主張之事實為真實，則被告就其抗辯
      事實，即令不能舉證，或其所舉證據尚有疵累，亦應駁回
      原告之請求（最高法院72年台上字第4225號判決意旨參照
      ）。原告固稱其替被告代繳水、電、瓦斯費用共計5,384
      元等語，然遍查卷內資料，未見原告提出其代被告陳莉緹
      繳納承租期間之水、電、瓦斯費用之繳費憑證，是無從認
      定原告支出5,384元之水、電、瓦斯費用，是原告此部分
      之主張，不應准許。
五、綜上所述，原告依系爭租約之約定及民法第179條規定，請
    求如主文第1項所示，為有理由，應予准許，逾此範圍之請
    求，為無理由，應予駁回。
六、本件係就民事訴訟法第427 條第1 項訴訟適用簡易程序所為
    被告敗訴之判決，爰依同法第389 條第1 項第3 款之規定，
    應依職權宣告假執行。至原告敗訴部分，假執行之聲請亦失
    所附麗，併予駁回。
七、本件事證已臻明確，原告其餘主張陳述及所提之證據，經審
    酌後於本件判決結果無影響，爰不逐一論述，附此敘明。
八、訴訟費用負擔之依據：民事訴訟法第79條、第85條第2項。
    並依職權確定訴訟費用額如主文第3項所示。
中　　華　　民　　國　　111 　年　　4 　　月　　28　　日
                  中壢簡易庭      法  官  張得莉
以上為正本係照原本作成。
如不服本判決，應於送達後20日內，向本院提出上訴狀並表明上
訴理由，如於本判決宣示後送達前提起上訴者，應於判決送達後
20日內補提上訴理由書（須附繕本）。
如委任律師提起上訴者，應一併繳納上訴審裁判費。
中　　華　　民　　國　　111 　年　　4 　　月　　28　　日
                                  書記官  鄭涵勻